臺灣桃園地方法院刑事判決　　　　　93年度易字第45號
公　訴　人　臺灣桃園地方法院檢察署檢察官
被　　　告　丁○○　男　二十八.
上列被告因傷害等案件，經檢察官提起公訴（九十二年度偵字第
一七四○四號），本院判決如左：
    主  文
丁○○共同傷害人之身體，處有期徒刑陸月，如易科罰金，以參
佰元（即新臺幣玖佰元）折算壹日。
被訴毀損部分無罪。
    事  實
一、丁○○於民國九十二年六月六日夜間十時許，駕駛車牌號碼
    九Ｂ—四六八七號自用小客車行經桃園縣桃園市○○路四三
    號前，不慎追撞由戊○○所駕駛，並搭載乙○○欲前往桃園
    市○○路上凱悅ＫＴＶ歡唱之車牌號碼八Ｔ—一五八六號自
    用小客車，丁○○及車上不詳年籍之成年友人「丙○○」乃
    下車理論，並即撥打行動電話找朋友至現場支援，丁○○遂
    與數名從凱悅ＫＴＶ而出，手持酒瓶及塑膠椅等物之不詳姓
    名年約二十至三十歲之成年男子，共同基於傷害他人之犯意
    聯絡，持上開器具或徒手先毆打戊○○，並再毆打原在凱悅
    ＫＴＶ門前見狀欲上前勸架之甲○○，致戊○○受有腦挫傷
    、左顳部及頭頂後挫傷、左頰擦傷、左中指中段指骨斷裂、
    左臂及左手背多處擦傷、右臂及右手掌擦傷、挫傷、右膝擦
    傷、挫傷等傷害；甲○○則受有腦震盪、頭頂後挫傷、雙耳
    後挫傷等傷害，嗣經戊○○等人記下丁○○所駕駛上開汽車
    車牌號碼，經警循線查獲。
二、案經戊○○訴由桃園縣政府警察局桃園分局報請臺灣桃園地
    方法院檢察署檢察官及甲○○向同署檢察官告訴後偵查起訴
    。
　　理　由
壹、有罪部分：
一、訊據被告丁○○於本院審理中原矢口否認有何毆打告訴人戊○○、甲○○等情，並辯稱：當時的確與告訴人戊○○之車
    子在上開時、地發生擦撞，但後來就有一群人從衝出來打告
    訴人戊○○、甲○○，伊並不認識那群人，也沒有打人，伊
    只在旁邊看云云，後則於本院九十四年二月二十五日審理中
    改稱：伊有打人，但不知道有沒有打到告訴人，當時情形很
    亂等語。經查：被告於前揭時、地與告訴人戊○○駕駛之自
    小客車發生擦撞，後與另一名車上之男子下車理論，隨即撥
    打電話，一群年約二、三十歲之男子即從凱悅ＫＴＶ衝出，
    並與被告短暫交談後，一起與被告毆打告訴人戊○○與甲○○，使戊○○、甲○○受有傷害等情，業據告訴人戊○○、
    甲○○於本院審理中指述綦詳，與渠等在警詢、偵查中所述
    均前後一致（偵卷第十一頁至第十四頁、第三十二頁），核
    與在場證人乙○○於本院結稱：當時我們要唱歌，後面車子
    撞上來，雙方下車後，對方就打電話叫他朋友下來，電話打
    完不到一分鐘，一群人就從凱悅ＫＴＶ衝下來，並問對方駕
    駛說現在怎麼樣，對方駕駛比要打人的手勢後，那群人就衝
    上來打人了，有看到那群人中有人帶酒瓶、路邊的塑膠椅或
    徒手打戊○○，後來甲○○來了後，也打甲○○等語（本院
    九十三年八月六日審判筆錄第三至五頁）及亦在凱悅ＫＴＶ
    門前等候之己○○於本院結稱：伊與甲○○在凱悅ＫＴＶ門
    口，先看到戊○○的車出現，後來就看到他們下車與後面的
    車主有爭執，很多人就從凱悅ＫＴＶ衝出來打戊○○，甲○○要去勸架也被打等語（本院九十四年二月二十五日審判筆
    錄第九頁、第十頁）均大致相符，告訴人二人所述堪可採信
    ，且有告訴人二人於案發當日至桃新醫院之診斷證明書二份
    附卷可稽，而從凱悅ＫＴＶ出來之不明男子數人既於打告訴
    人二人之前有與被告短暫交談，被告於本院最後審理中亦坦
    承有打人一事，被告與該數名男子顯有共同傷害他人之犯意
    聯絡，並均下手實施傷害行為，因而致告訴人二人受有傷害
    ，被告原辯稱未參與傷害犯行云云顯不可採，是本件事證明
    確，被告犯行洵堪認定。
二、核被告所為，係犯刑法第二百七十七條第一項之傷害罪。被
    告與前開數名不詳姓名、年籍之成年男子間就上開犯行，有
    犯意聯絡與行為分擔，為共同正犯。爰審酌被告僅因汽車擦
    撞而萌生傷害犯意，並夥同多人為此犯行，罪性重大、被告
    犯罪之手段、平日素行、智識程度、坦承部分犯行及多次傳
    喚而未到案遭本院二次通緝之犯後態度等一切情狀，量處如
    主文所示之刑，並諭知易科罰金之折算標準。
貳、無罪部分：
一、公訴意旨略以：被告丁○○於民國九十二年六月六日夜間十
    時許，駕駛車牌號碼九Ｂ—四六八七號自用小客車行經桃園
    縣桃園市○○路四三號前，不慎追撞告訴人戊○○所駕駛、
    搭載乙○○、欲前往桃園市○○路上凱悅ＫＴＶ歡唱之車牌
    號碼八Ｔ—一五八六號自用小客車後，被告及不詳年籍之成
    年友人「丙○○」乃下車理論，並即撥打行動電話找朋友至
    現場支援，被告遂與數名從凱悅ＫＴＶ而出、手持酒瓶及塑
    膠椅等物、不詳姓名年約二十至三十歲之成年男子，共同基
    於毀損他人車門之犯意聯絡，以腳踹告訴人戊○○上開汽車
    車門而毀損之，因認被告涉犯刑法第三百五十四條之毀損器
    物罪等語。
二、按犯罪事實應依證據認定之，無證據不得推定其犯罪事實；
    又不能證明被告犯罪者，應諭知無罪之判決；刑事訴訟法第
    一百五十四條、第三百零一條第一項分別定有明文。又犯罪
    事實之認定，應憑真實之證據，倘證據是否真實尚欠明確，
    自難以擬制推測之方法，為其判斷之基礎；而認定犯罪事實
    之證據係指足以認定被告確有犯罪行為之積極證據而言，該
    項證據自須適合於被告犯罪事實之認定，始得採為斷罪資料
    ，最高法院著有五十三年臺上字第六五六號、二十九年上字
    第三一○五號判例可參。
三、公訴意旨認被告丁○○涉嫌毀損器物犯行，無非以告訴人戊○○、證人甲○○、乙○○之指述及汽車修理單一紙為其論
    據，惟被告堅決否認有何毀損告訴人戊○○之車門等情，並
    辯稱：伊沒有與當時從凱悅ＫＴＶ而出之不明男子有毀損之
    犯意聯絡，亦沒有實際參與毀損車門行為等語。
四、經查：案發當時除被告丁○○之外，亦有從凱悅ＫＴＶ而出
    之不明男子數人在場，告訴人戊○○自警詢、偵查及本院審
    理中均未能指出被告有實際著手參與毀損告訴人戊○○汽車
    車門，而證人甲○○、乙○○、己○○於本院中之證述亦均
    未提及被告有下手參與毀損告訴人戊○○汽車車門之行為，
    證人乙○○亦於本院審理中明確證稱：被告沒有參與砸車，
    只有打人等語（本院九十三年八月六日審判筆錄第五頁），
    被告與從凱悅ＫＴＶ而出之不明男子數人雖有共同傷害之犯
    意聯絡及犯行已如前述，惟依當時被告與告訴人戊○○係因
    車子擦撞起爭執，被告始請他人至現場支援之情狀，再依告
    訴人戊○○於本院審理中所稱：從凱悅ＫＴＶ而出之不明男
    子數人與被告短暫交談後，一起衝上來等語及證人乙○○於
    本院審理中證稱：那群人下來後，被告就跟他們比打人之手
    勢等語（本院九十三年八月六日審判筆錄第四頁），在此短
    暫交談或手勢中均無法認定被告與該群人就毀損車門部分確
    實有共同犯意之聯絡，且自汽車修理單觀之，告訴人戊○○
    僅車門略有凹陷，若被告與其他男子確有砸車之犯意聯絡，
    動手當不只一人，毀損情形亦應更加嚴重，故縱自凱悅ＫＴ
    Ｖ而出之不明男子毀損告訴人戊○○之汽車車門，應認係臨
    時起意，難認與被告有共同犯意聯絡而為之，是揆諸前揭法
    律、判例意旨，被告涉犯毀損器物罪部分，認定有罪之積極
    證據不足，自應為被告無罪之諭知。
據上論斷，應依刑事訴訟法第二百九十九條第一項前段、第三百
零一條第一項，刑法第二十八條、第二百七十七條第一項、第四
十一條第一項前段，罰金罰鍰提高標準條例第一條前段、第二條
，判決如主文。
本案經檢察官洪景明到庭執行職務。
中　　華　　民　　國　　94　　年　　3 　　月　　11　　日
                      臺灣桃園地方法院刑事第四庭
                            審判長法  官  陳世宗
                                  法  官  尹  良
                                  法  官  蘇昭蓉
以上正本證明與原本無異。
如不服本判決，應於送達後十日內，向本院提出上訴狀。
                                  書記官  韓若玉
中　　華　　民　　國　　94　　年　　3 　　月　　11　　日
附錄法條：
中華民國刑法第277條
(普通傷害罪)
傷害人之身體或健康者，處三年以下有期徒刑、拘役或一千元以
下罰金。
犯前項之罪因而致人於死者，處無期徒刑或七年以上有期徒刑；
致重傷者，處三年以上十年以下有期徒刑。
